【裁判字號】    98,交聲,211
【裁判日期】    980804
【裁判案由】    違反道路交通管理處罰條例聲明異議
【裁判全文】
臺灣苗栗地方法院刑事裁定             98年度交聲字第211號
原處分機關  交通部公路總局新竹區監理所苗栗監理站
異  議  人
即受處分人  甲○○
上列異議人即受處分人因違反道路交通管理處罰條例案件，對於
交通部公部總局新竹區監理所苗栗監理站於民國98年5 月19日所
為之竹監苗字第裁54-D00000000號處分（原舉發案號：桃警交相
字第D00000000 號），聲明異議，本院裁定如下：
    主  文
異議駁回。
    理  由
一、按汽車駕駛人，行車速度，超過規定之最高時速，或低於規
    定之最低時速，除有第43條第1 項第2 款情形外，處新臺幣
    1,200 元以上2,400 元以下罰鍰；汽車駕駛人違反第40條規
    定者，並記違規點數1 點，道路交通管理處罰條例第40條、
    第63條第1 項第1 款分別定有明文。而道路交通管理處罰條
    例所稱之汽車，依該條例第3 條第8 款規定，係包括機器腳
    踏車在內。次按「送達，於應受送達人之住居所、事務所或
    營業所為之。但在行政機關辦公處所或他處會晤應受送達人
    時，得於會晤處所為之。」、「於應送達處所不獲會晤應受
    送達人時，得將文書付與有辨別事理能力之同居人、受僱人
    或應送達處所之接收郵件人員。」、「送達，不能依前二條
    規定為之者，得將文書寄存送達地之地方自治或警察機關，
    並作送達通知書兩份，一份黏貼於應受送達人住居所、事務
    所、營業所或其就業處所門首，另一份交由鄰居轉交或置於
    該送達處所信箱或其他適當位置，以為送達。前項情形，由
    郵政機關為送達者，得將文書寄存於送達地之郵政機關。寄
    存機關自收受寄存文書之日起，應保存三個月。」行政程序
    法第72條第1 項、第73條第1 項、第74條分別定有明文。
二、原處分意旨略以：異議人即受處分人甲○○所有車牌號碼K5
    T-868 號重型機車於民國97年11月6 日11時59分許，在桃園
    縣大溪鎮○○路○ 段6 號處因「超速」違規為桃園縣政府警
    察局交通警察隊員警掣開桃警交相字第D00000000 號違規通
    知單逕行舉發；原舉發單位將上開舉發違規通知單以掛號郵
    寄至異議人之車籍登記地址，因未獲晤應受送達人，遂於97
    年12月18日寄存於斗煥郵局；嗣異議人未依應到案日期繳納
    罰鍰，原處分機關乃依道路交通管理處罰條例第40條、第63
    條第1 項第1 款暨違反道路交通管理事件統一裁罰基準及處
    理細則第44條第1 項規定，於98年5 月19日裁處異議人新臺
    幣1,800 元，並記違規點數1 點，原處分並無不法等語。
三、聲明異議意旨略以：異議人之前住在苗栗縣頭份鎮○○路時
    ，並未收到違規通知單，若以最高之罰款，不能接受，應以
    第一罰，為此向法院提出異議，請求撤銷原處分等語。
四、經查：
（一）異議人甲○○所有車牌號碼K5T-868 號重型機車，於97年
      11月6 日11時59分許，在桃園縣大溪鎮○○路○ 段6 號處
      為桃園縣政府警察局交通警察隊員警逕行舉發超速乙節，
      有違規查詢報表1 份、違規採證照片1 張在卷可稽，是異
      議人確有於上揭時、地超速之違規屬實，堪予認定。
（二）前揭舉發違規通知單暨採證照片業經原舉發單位即桃園縣
      警察局於97年12月15日以編號787187大宗雙掛號郵件郵寄
      至異議人之戶籍地址即苗栗縣頭份鎮○○里○○路263 巷
      8 弄7 號2 樓，嗣因無人簽收，郵退原舉發單位，原舉發
      單位乃依違反道路交通管理事件統一裁罰基準及處理細則
      第5 條及行政程序法第74條規定，將違規單寄存於送達地
      之郵政機關即斗煥郵局，已依法完成寄存送達等情，有異
      議人個人戶籍資料查詢結果、桃園縣政府警察局98年7 月
      3 日桃警交字第0980066949號函附送達證書影本、中華民
      國郵政交寄大宗掛號函件存根各1 份在卷可憑，且依上開
      行政程序法第74條規定，應以寄存之日期視為收受送達之
      日期，發生送達之效力（法務部法律字第0920026106、
      092003 4228 、0930014628號函意旨參照）。是以異議人
      雖未實際接獲舉發通知單，惟原舉發單位既係依上開法定
      程序送達，自已發生合法送達之效力，不因異議人實際上
      有無收受而有所異。從而，本件舉發通知單既經寄存於送
      達地之郵政機關，依行政程序法第74條第2 項規定，即生
      送達之效力。異議人上開所辯，自非有據，應予駁回。
五、綜上所述，本件異議人既有前揭汽車駕駛人行車速度超過規
    定之最高時速未滿20公里之違規行為，經桃園縣政府警察局
    交通警察隊掣單舉發，並於97年12月18日對異議人依法完成
    寄存送達，而異議人逾越應到案期限60日以上未依規定自動
    繳納罰鍰，亦未到案聽候裁決，則原處分機關依道路交通管
    理處罰條例第40條、第63條第1 項第1 款之規定及違反道路
    交通管理事件統一裁罰基準表，裁處異議人罰鍰新臺幣1,80
    0 元，並記違規點數1 點，核無違誤，聲明異議意旨僅執前
    詞，任意指摘原處分，並無理由，應予駁回。
六、據上論斷，應依道路交通管理處罰條例第87條第2 項，道路
    交通案件處理辦法第19條，裁定如主文。
中    華    民    國    98    年    8     月    4     日
                  交通法庭  法  官  林 卉 聆
以上正本與原本無異。
如不服本裁定，應於送達後5 日內向本院提出抗告狀。
                            書記官  楊 慧 萍
中    華    民    國    98    年    8     月    4     日


司法院資訊處製作；財團法人民間司法改革基金會備份。
